【裁判字號】    97,自,21
【裁判日期】    971127
【裁判案由】    妨害名譽等
【裁判全文】
臺灣士林地方法院刑事判決                97年度自字第21號
自  訴  人  戊○○
自訴代理人  丙○○律師
被      告  壬○○
選任辯護人  梁穗昌律師
被      告  甲○○
            丁○○
            辛○○
            乙○○
            癸○○
            庚○○
            子○○
            丑○○
            己○○
上列被告等因妨害名譽等案件，經自訴人丙○○提起自訴（97年
度自字第20號），並為追加自訴（97年度自字第21號），本院判
決如下：
    主  文
本件自訴不受理。
    理  由
一、自訴意旨詳如附件所示之刑事自訴理由補充(二)狀及追加自訴
    理由(一)狀之自訴狀附表二編號1 至17、19、20號所載（參以
    如附件所示刑事自訴理由補充(二)狀及追加自訴理由(一)狀之附
    表二所載及所提出之附表二所示裁判書證據，認自訴人依裁
    判書記載主張被告及其犯罪事實、時間、地點，應可確認自
    訴人自訴(1)被告壬○○所涉犯罪事實為附表二編號1 至17、
    19、20號全部；(2)被告甲○○所涉為附表二編號4 、8 號；
    (3)被告丁○○所涉為附表二編號4 、8 號；(4)被告辛○○所
    涉為附表二編號4 至6 、8 、13號；(5)被告乙○○所涉為附
    表編號1 、3 、7 、14、17號；(6)被告癸○○所涉為附表二
    編號1 、3 、5 至9 、12至14、17號；(7)被告庚○○所涉為
    附表二編號5 、8 、9 號；(8)被告子○○所涉為附表二編號
    5 、6 、8 、9 、13號；(9)被告丑○○所涉為附表編號8 、
    9 號；(10)被告己○○所涉為附表二編號1 、3 、4 、7 、8
    號。餘編號18、21、22號僅屬自訴人丙○○自訴事實、編號
    14至17、19、20號與自訴人丙○○有關自訴事實，均詳本院
    97年度自字第20、21號裁定、97年度自字第20號判決）。
二、按犯罪之被害人得提起自訴，刑事訴訟法第319 條第1 項定
    有明文。次按於第一審辯論終結前，得就與本案相牽連之犯
    罪或本罪之誣告罪，追加起訴；起訴之程序違背規定者，應
    諭知不受理之判決，自訴程序並準用之，刑事訴訟法第343
    條、第265 條第1 項、第303 條第1 款分別定有明文。
三、經查：本件自訴人戊○○委任自訴人丙○○為其訴訟代理人
    ，並於自訴人丙○○提起自訴之程序中追加其為自訴人。惟
    依刑事訴訟法第343 條準用同法第265 條第1 項追加起訴之
    規定，其所得追加者係與本案相牽連之犯罪或本罪之誣告罪
    ，於自訴程序中即應係指同一自訴人就同法第7 條所列各款
    之相牽連之犯罪或本罪之誣告罪之被害事實提起追加而言，
    就自訴人一方並無得追加為自訴人之規定。是以自訴人葉勝
    英於自訴人丙○○提起自訴之程序中追加本人自訴人戊○○
    部分，顯然於法未合，揆諸前開說明，本件追加自訴部分，
    自屬起訴程序違背規定，爰不經言詞辯論，逕為不受理之諭
    知。
據上論斷，應依刑事訴訟法第303 條第1 款、第343 條、第307
條，判決如主文。
中    華    民    國    97    年    11    月    27    日
                  刑事第七庭  審判長法  官  劉秉鑫
                                    法  官  高雅敏
                                    法  官  黎惠萍
以上正本證明與原本無異。
如不服本裁定應於送達後5日內向本院提出抗告狀。
                                    書記官  夏珍珍
中    華    民    國    97    年    12    月    1     日


司法院資訊處製作；財團法人民間司法改革基金會備份。
